---
title: "Atividade 4"
author: "Isabella"
date: "04/10/2021"
output:
  html_document:
    pandoc_args: ["--number-offset=0"]
    toc: yes
    toc_float: true
    number_sections: true
---

```{css, echo=FALSE}
pre {
  max-height: 300px;
  overflow-y: auto;
}
pre[class] {
  max-height: 200px;
}
```

```{r setup, include=FALSE}
knitr::opts_chunk$set(echo = TRUE)
```

## Informações gerais {.unnumbered}

A atividade 4 da disciplina foi a elaboração dessa página, construída com os passos realizados na atividade 3.

A atividade 3 foi sobre a aquisição de dados em bases abertas, utilizando o [GBIF](https://www.gbif.org/) e o [OBIS](https://obis.org/). No meu caso, escolhi a espécie *Eretmochelys imbricata* para o exercício prático.

Na primeira etapa foram obtidos e trabalhos dados no GBIF. Na segunda etapa foram obtidos e trabalhados dados do OBIS. A terceira etapa foi a junção dos dados resultantes das duas etapas anteriores. Na quarta etapa os dados foram utilizados funções e pacotes para retirar dados restantes e chegar a um gráfico final de ocorrência.

## GBIF {.unnumbered}

Abrir os pacotes necessários
```{r, echo = T, results = 'hide', message=FALSE}
library(rgbif)
library(tidyverse)
```

Baixar as ocorrências
```{r, echo=FALSE}
eret_gbif <- occ_data(scientificName = "Eretmochelys imbricata", 
                      hasCoordinate = TRUE,
                      hasGeospatialIssue=FALSE)
```

Checar número de linhas, número de colunas e nome das colunas
``` {r }
dim(eret_gbif$data)
eret_gbif$data %>% names
```

Checar erros
``` {r }
issues_gbif <- eret_gbif$data$issues %>%
  unique()
gbif_issues() %>%
  data.frame() %>% 
  filter(code %in% issues_gbif) 
```

Selecionar e investigar variáveis
``` {r }
eret_gbif1 <- eret_gbif$data %>%
  dplyr::select(scientificName, acceptedScientificName, decimalLatitude, decimalLongitude,
                issues, waterBody, basisOfRecord, occurrenceStatus, rightsHolder, 
                datasetName, recordedBy, depth, locality, habitat) %>% 
  distinct()
lapply(eret_gbif1, unique)
```

Como não foi preciso retirar dados encontrados no passo "Checar erros", nem no passo "Selecionar e investigar variáveis", segui para a criação do mapa.
``` {r }
eret_gbif_ok <- eret_gbif1
```

Carregar pacotes para o mapa e o mapa mundi
``` {r , echo = T, results = 'hide', message=FALSE}
library(ggmap)
library(maps)
library(mapdata)
world <- map_data('world')
```

Ver os pontos
``` {r }
ggplot() +
  geom_polygon(data = world, aes(x = long, y = lat, group = group)) +
  coord_fixed() +
  theme_classic() +
  geom_point(data = eret_gbif_ok, aes(x = decimalLongitude, y = decimalLatitude), color = "red") +
  labs(x = "longitude", y = "latitude", title = expression(italic("Eretmochelys imbricata")))
```

## OBIS {.unnumbered}

Abrir o pacote necessário
```{r , echo = T, results = 'hide', message=FALSE}
library(robis)
```

Baixar as ocorrências
```{r, echo=FALSE}
eret_obis <- robis::occurrence("Eretmochelys imbricata")
```

Checar nome das colunas
``` {r }
names(eret_obis)
```

Selecionar colunas e registros únicos
``` {r }
eret_obis1 <- eret_obis %>% 
  dplyr::select(scientificName, decimalLatitude, decimalLongitude, bathymetry,
                flags, waterBody, basisOfRecord, occurrenceStatus, rightsHolder, 
                datasetName, recordedBy, depth, locality, habitat) %>% 
  distinct()
```

Checar problemas reportados (flags)
``` {r }
eret_obis1 %>% 
  distinct(flags)
```

Nesse caso, foi optado por retirar as observações em terra e verificar as demais variáveis
``` {r }
eret_obis1 %>% 
  filter(!flags %in% c("on_land,no_depth","no_depth,on_land", "on_land", "on_land,depth_exceeds_bath", "depth_exceeds_bath,on_land"),
         !is.na(datasetName)) %>% 
  lapply(., unique)
```

Não foi obervada a necessidade de ritirar outra variável, portanto:
``` {r }
eret_obis_ok <- eret_obis1 %>% 
  dplyr::filter(!flags %in% c("on_land,no_depth","no_depth,on_land", "on_land", "on_land,depth_exceeds_bath", "depth_exceeds_bath,on_land"),
         !is.na(datasetName))
```

Gerar o mapa
``` {r,fig.align = "center" }
ggplot() +
  geom_polygon(data = world, aes(x = long, y = lat, group = group)) +
  coord_fixed() +
  theme_classic() +
  geom_point(data = eret_obis_ok, aes(x = decimalLongitude, y = decimalLatitude, color = waterBody)) +
  labs(x = "longitude", y = "latitude", title = expression(italic("Eretmochelys imbricata")))
```

## Unir GBIF e OBIS {.unnumbered}

``` {r }
all_data <- bind_rows(eret_gbif_ok %>% 
                        mutate(repo = paste0("gbif", row.names(.))), 
                      eret_obis_ok %>% 
                        mutate(repo = paste0("obis", row.names(.)))) %>%
  column_to_rownames("repo") %>% 
  dplyr::select(decimalLongitude, decimalLatitude, depth) %>% 
  distinct() %>% 
  rownames_to_column("occ") %>% 
  separate(col = "occ", into = c("datasetName", "rn"), sep = 4) %>%
  mutate(scientificName = "Eretmochelys imbricata") %>% 
  dplyr::select(-rn)
```

Mapa com todas as ocorrências
``` {r,fig.align = "center" }
ggplot() +
  geom_polygon(data = world, aes(x = long, y = lat, group = group)) +
  coord_fixed() +
  theme_classic() +
  geom_point(data = all_data, aes(x = decimalLongitude, y = decimalLatitude, color = datasetName)) +
  #theme(legend.title = element_blank()) +
  labs(x = "longitude", y = "latitude", title = expression(italic("Eretmochelys imbricata")))
write.csv(all_data, "occ_GBIF-OBIS_par_hepa.csv", row.names = FALSE)
```

## Retirar ocorrências suspeitas {.unnumbered}
### Função {.unnumbered}


Função para retirar ocorrências suspeitas
``` {r }
flag_outlier <- function(df, species){
  
  # funcao para classificar ocorrencias suspeitas
  # baseada no calculo do centroide de todas ocorrencias
  # indica como 'check' as ocorrencias que tem distancias at? o centroide
  # acima do 90th quantil (default) das distancias calculadas
  
  dados <- df %>% 
    dplyr::filter(scientificName == species); 
  
  dados2 <- geosphere::distVincentyEllipsoid(
    dados %>%
      summarise(centr_lon = median(decimalLongitude),
                centr_lat = median(decimalLatitude)),
    dados %>% 
      dplyr::select(decimalLongitude, decimalLatitude)
  ) %>% 
    bind_cols(dados) %>% 
    rename(dist_centroid = '...1') %>% 
    mutate(flag = ifelse(dist_centroid < quantile(dist_centroid, probs = 0.9), "OK",
                         ifelse(dist_centroid >= quantile(dist_centroid, probs = 0.90) & dist_centroid < quantile(dist_centroid, probs = 0.95), "check > Q90",
                                ifelse(dist_centroid >= quantile(dist_centroid, probs = 0.95), "check > Q95", "OK"))))
  
  # mutate(flag = ifelse(dist_centroid > quantile(dist_centroid, probs = prob), "check", "OK"))
  
  print(dados2)
  
}
```

Aplicar a função anterior nos dados
``` {r }
marcados <- eret_gbif$data %>% 
  data.frame() %>% 
  dplyr::select(scientificName, decimalLongitude, decimalLatitude, datasetName) %>% 
  distinct() %>% 
  flag_outlier(., "Eretmochelys imbricata (Linnaeus, 1766)")
```

Gerar o mapa
``` {r,fig.align = "center" }
ggplot() +
  geom_polygon(data = world, aes(x = long, y = lat, group = group)) +
  coord_fixed() +
  theme_classic() +
  geom_point(data = marcados, 
             aes(x = decimalLongitude, y = decimalLatitude, 
                 color = flag)) +
  theme(legend.title = element_blank()) +
  labs(x = "longitude", y = "latitude", 
       title = expression(italic("Eretmochelys imbricata")))
```

### Pacote scrubr {.unnumbered}

Abrir o pacote necessário
``` {r }
library(scrubr)
```

Usando o pacote
``` {r }
data_scrubr <- marcados %>% 
  dframe() %>% 
  coord_impossible() %>% 
  coord_incomplete() %>% 
  coord_unlikely() %>% 
  dedup()
```

Gerar o mapa
``` {r ,fig.align = "center"}
ggplot() +
  geom_polygon(data = world, aes(x = long, y = lat, group = group)) +
  coord_fixed() +
  theme_classic() +
  geom_point(data = data_scrubr, 
             aes(x = decimalLongitude, y = decimalLatitude), 
             color = "red") +
  geom_point(data = marcados %>% 
               filter(flag != "OK"), 
             aes(x = decimalLongitude, y = decimalLatitude), 
             color = "blue", shape = 3) +
  theme(legend.title = element_blank()) +
  labs(x = "longitude", y = "latitude", 
       title = expression(italic("Eretmochelys imbricata")))
```

### Pacote obistools {.unnumbered}

Abrir o pacote necessário
``` {r }
library(obistools)
```

Usando o pacote
``` {r }
eret_obis %>% 
  dplyr::select(decimalLongitude, decimalLatitude, scientificNameID) %>% 
  distinct() %>% 
  check_outliers_dataset(., report = FALSE, iqr_coef = 1, mad_coef = 5) %>% 
  dim()
```

Gerar o mapa
``` {r,fig.align = "center" }
ggplot() +
  geom_polygon(data = world, aes(x = long, y = lat, group = group)) +
  coord_fixed() +
  theme_classic() +
  geom_point(data = marcados %>% 
               filter(flag != "OK"), 
             aes(x = decimalLongitude, y = decimalLatitude, 
                 color = datasetName)) +
  theme(legend.position="none") +
  labs(x = "longitude", y = "latitude", 
       title = expression(italic("Eretmochelys imbricata")))
```

### Pacote CoordinateCleaner {.unnumbered}

Abrir o pacote necessário
``` {r }
library(CoordinateCleaner)
```

Testar nos dados
``` {r }
flags <-
  clean_coordinates(
    x = marcados,
    lon = "decimalLongitude",
    lat = "decimalLatitude",
    species = "scientificName",
    tests = c("equal", "gbif",
              "zeros", "seas")
  )
```

Como nenhum erro foi encontrado, não é preciso fazer mais avaliação e remoção de dados.